【裁判字號】    91,繼,1080
【裁判日期】    920523
【裁判案由】    
【裁判全文】
臺灣板橋地方法院民事裁定  九十一年度繼字第一○八○號
    聲  請  人  中華商業銀行股份有限公司
    法定代理人  甲○○
    代  理  人  丙○○
右聲請人聲請對被繼承人乙○○選任遺產管理人事件，本院裁定如左：
    主      文
聲請駁回。
聲請費用由聲請人負擔。
    理      由
一、本件聲請意旨略以：被繼承人乙○○（男、民國○○○年○月○○日生、身分證
    統一編號：Ｚ000000000號、生前籍設台北縣三重市○○街一二四號之
    二）於九十一年九月三日死亡，因其唯一繼承人即其母吳游蕊已死亡，致無法依
    民法第一千一百七十七條、第一千一百七十八條第一項規定選定遺產管理人，聲
    請人為被繼承人之債權人，因對被繼承人之財產強制執行中，為使執行程序能繼
    續進行，爰以利害關係人身分，聲請選任被繼承人之遺產管理人等語。
二、按繼承開始時，繼承人之有無不明，而無親屬會議或親屬會議未於一個月內選定
    遺產管理人者，利害關係人或檢察官得聲請法院選任遺產管理人，並由法院依公
    示催告程序，定六個月以上之期限，公告繼承人，命其於期限內承認繼承；又被
    繼承人之所有繼承人均拋棄其繼承權者，亦準用關於無人承認繼承之規定，民法
    第一千一百七十七條、第一千一百七十八條第二項、第一千一百七十六條第六項
    定有明文。
三、本件聲請人主張被繼承人乙○○於九十一年九月三日死亡，其繼承人即其母吳游
    蕊已死亡，聲請人為其債權人之事實，業據其提出戶籍謄本、放款借據等件為證
    ，固堪信為真實。惟查，乙○○另有同母異父之兄弟姊妹吳麗幼、吳順益、吳順
    利、吳順平等人，此有吳游蕊之配偶吳曾煌之除戶全戶戶籍謄本在卷可憑。按凡
    同父異母或同母異父之兄弟姊妹均為民法第一千一百三十八條第一項第三款同一
    順序之繼承人，司法院著有院字第七三五號解釋可資參照，是被繼承人乙○○仍
    有繼承人至明。且被繼承人乙○○之繼承人並未向法院聲明拋棄繼承，亦經本院
    查明屬實。準此，本件被繼承人乙○○死亡後繼承開始時，並無繼承人之有無不
    明，亦無所有繼承人均拋棄其繼承權之情事，揆諸上開規定，聲請人自不得聲請
    法院選任遺產管理人。從而，本件聲請人為本件聲請，於法未合，應予駁回。
四、依非訟事件法第八條第一項前段，裁定如主文。
中      華      民      國    九十二    年      五      月    二十三    日
                                    臺灣板橋地方法院家事法庭
~B法      官  郭光興
右為正本係照原本作成。
如對本裁定抗告須於裁定送達後十日內向本院提出抗告狀，並應繳納抗告費新台幣四
十五元。
中      華      民      國    九十二    年      五      月    二十三    日
~B法院書記官  翁子婷


司法院資訊處製作；財團法人民間司法改革基金會備份。
